臺灣高等法院刑事判決　　　　　　　　94年度上易字第1123號
上　訴　人
即　被　告　丙○○
上列上訴人因詐欺案件，不服臺灣板橋地方法院93年度易字第69
號，中華民國94年5月6日第一審判決（起訴案號：臺灣板橋地方
法院檢察署91年度偵字第20469 號），提起上訴，本院判決如下
：
    主  文
上訴駁回。
    事  實
一、緣丙○○原任職於元大證券股份有限公司（後改為元大京華
    證券股份有限公司）蘆洲分公司（以下簡稱為元大京華公司
    蘆洲分公司，位於臺北縣蘆洲市○○路11號2樓），擔任股
    票營業員（自民國87年2月2日起至90年3月8日離職止），丁○○於88年10月20日以其夫己○○之名義在上開元大京華蘆
    洲分公司開立證券集中保管帳戶（帳號為989I-000000-0以
    下簡稱集保帳戶），並由丙○○負責提供交易之服務，二人
    因而認識。丙○○於89年4月29日及89年5月10日，以股票交
    割需資金週轉為由，向丁○○先後借款新台幣（下同）79萬
    及100萬元，嗣均先後於同年5月底如數還款，詎丙○○取得
    丁○○之信任後，並利用丁○○欲投資獲利之心情，竟基於
    意圖為自己不法所有之概括犯意，向丁○○佯稱：可以其姐
    乙○○之證券集保帳戶（元大京華公司蘆洲分公司、帳號為
    989I-000000-0）以融資方式代丁○○買賣股票，如此一來
    ，丁○○可不需太多現金即可達到所欲購買之股票張數云云
    ，丁○○信以為真，丙○○乃自89年6月間起至89年9月間之
    某日止，連續在上開元大京華公司蘆洲分公司，先撥打電話
    向丁○○佯稱當日融資交易之股票名稱、價額等（詳細犯罪
    方法如附表所示），再於股票交割當日中午至下午三時許間
    ，持世華聯合商業銀行（現改為國泰世華銀行）之空白取款
    條前往丁○○位於台北縣蘆洲市○○路577巷76號4樓之住處
    ，告知丁○○應繳納之金額，使丁○○陷於錯誤在空白取款
    條上填寫金額及蓋印，並交付其夫己○○所有在國泰世華銀
    行蘆洲分行開立之帳號為00000000000（即上開己○○證券
    集保帳戶之證券款交割帳戶）之帳戶存摺，丙○○隨即持該
    取款條至國泰世華銀行蘆洲分行（位於臺北縣蘆洲市○○路
    79號），先後多次於如附表所示之時間，自己○○上開帳戶
    內以轉帳、提領現金之方式詐得款項，若有不足丁○○則以
    現金交付丙○○（詳情如附表所示），期間丙○○並多次自
    行以電腦謄虛偽不實之股票交易明細表提供予丁○○，作為
    對帳之用，以取信丁○○。嗣於90年3月10日丁○○撥打電
    話至元大京華公司蘆洲分公司詢問得知丙○○已離職，並查
    詢得知乙○○名下之上開集保帳戶內並無之前丙○○所佯稱
    融資購買之股票，丁○○翌日再持丙○○先前交付之股票交
    易明細表至元大京華公司蘆洲分公司詢問得知該股票交易明
    細均係虛偽不實，始知受騙。事後丁○○為盡速取回款項，
    退讓以390萬元和解，惟丙○○僅償還250萬元（原審誤植為
    230萬元，逕予更正），其餘款項（140萬元）迄今尚未清償
    。
二、案經丁○○訴請臺灣板橋地方法院檢察署檢察官偵查起訴。
    理  由
一、上訴人即被告丙○○之供述與辯解：
    訊據被告丙○○固坦承於上開時、地有自告訴人丁○○之夫
    蕭金土所有之帳戶內，領取如附表所示之款項，惟矢口否認
    有何詐欺取財之犯行，辯稱：伊是遭告訴人丁○○利用栽贓
    ，是告訴人叫伊幫她寫取款條的，也是告訴人要伊轉帳，然
    後才再跟伊算帳，因為告訴人說她不會騎機車，要伊過去她
    家；股票交易單也是告訴人用電腦打出來交給伊，目的是要
    算給金主馮小姐看云云。
二、認定犯罪事實所憑之證據及理由：
(一)上開事實，業據告訴人丁○○先後於警詢、偵查、原審及本
    院審理時指訴綦詳，並有如附表中犯罪方法欄所示之證券融
    資買賣交易明細表影本等資料可佐（附於偵查卷第38、79、
    80頁）。又被告丙○○為告訴人之夫己○○上開證券集保帳
    戶之交易營業員，並確實有於附表所示之提領時間，先後以
    轉帳或現金提領方式，提領告訴人丁○○之夫己○○上開帳
    戶內之款項及事後償還250萬元予告訴人等情，亦據被告於
    警詢、偵查、原審審理時坦承不諱 (惟理由或辯稱借款，或
    自承受委託買賣股票），核與告訴人指述之情節大致相符，
    復有己○○所有上開證券款交割帳戶之存摺明細影本（附於
    偵查卷第8至18頁）在卷可稽，自堪信實。雖被告於本院審
    判程序中另改辯稱：遭告訴人丁○○利用栽贓，是告訴人叫
    伊幫她寫取款條及代為轉帳云云，然此不惟與其前言相悖，
    亦無提出任何證據證明係告訴人請其代為提領或轉帳，及其
    確實有將提領之金額交付予告訴人之事實，且告訴人於本院
    審判程序中業已具結證稱：「我與被告丙○○買賣股票前後
    有交易六個月，被告有將股票交易明細表給我看，因我先生
    的存摺是由我保管，但印鑑是我先生在保管，我就偷我先生
    的印鑑蓋存款條上，交給被告使用。股票交割的手續費、交
    易稅等資料，在交易明細表是被告製作好後交給我的，我當
    時有看到被告的包包，尚有其他客戶的存摺、印章都交給被
    告保管，我看別人都這樣，我就更加相信被告，並將我先生
    己○○在世華銀行的空白取款條給被告全權處理」等語明確
    （見本院卷第61、62頁）；而被告前於92年9月30日偵訊時
    亦供承：「（問：為何與丁○○間有很多匯款往來紀錄？）
    丁○○有委託我買股票，在90年6月間丁○○有委託我買智
    邦10張，其餘我都忘記」等語在卷（見偵查卷第94頁），被
    告於本院上開空言推諉之詞，自不足採信。
(二)再者，被告於警詢、偵查中亦不諱言上揭證券融資買賣交易
    明細表係其自行以電腦謄打後交付予告訴人丁○○核對（見
    偵查卷第26、49頁），核與證人即元大京華公司三重分公司
    業務副理甲○○（於案發當時其係擔任蘆洲分公司之業務副
    理，與被告同分公司）於原審中證述：「（提示偵卷第38、
    79、80頁（原審筆錄誤載為89、90頁；交易明細資料，這些
    資料是否元大京華公司蘆洲分公司製作之對帳單？）不是這
    種格式，應該是自己做的」等情相符（見原審卷第182頁）
    。且附表編號1至4所示之提領紀錄與上開證券融資買賣交易
    明細表內之記載金額完全相符，其餘部分之金額亦非常接近
    。而據元大京華公司蘆洲分公司函覆原審有關乙○○之證券
    集保帳戶（帳號為989I-000000-0）自89年6月1日至89年9月
    30日止之股票交易明細紀錄所示（見原審卷第118至120頁）
    ，並查無附表所示之各股票之交易紀錄，顯見被告自行以電
    腦謄打之證券融資買賣交易明細表內容均屬不實，告訴人之
    指訴洵屬有據。至被告於本院審理中翻異前詞，改辯稱：該
    買賣交易明細表係告訴人用電腦打出來交給伊，目的是要算
    給金主馮小姐看云云，除與其前言大相庭逕外，並與證人戊○○於原審到庭證稱：其並無借錢給告訴人丁○○，亦無與
    告訴人共同出資購買股票等語（見原審卷第178至179頁）相
    違，顯屬狡賴之詞，自無可採。
(三)對被告辯解之判斷：
    被告雖否認犯罪，然其先後辯解不惟反覆，且諸多矛盾及不
    合常情事理之處：
  1.被告於警詢時矢口否認有替告訴人買賣股票之行為，辯稱：
    完全是私人借貸，伊總共向告訴人借貸350萬元，未約定利
    息，但私底下會拿一些錢補貼告訴人，因告訴人要向其先生
    交代，故要伊簽具這張604萬元之假借據，公司每月會將對
    帳單寄予客戶，但告訴人會因每月時間太久，而要求伊將交
    易明細拿去她住處供她核對，有時因下班，告訴人才向伊要
    求對帳，伊才以自用電腦謄打交易明細供丁○○核對云云（
    見偵查卷第24至28頁）；惟證人甲○○於原審中已證稱：「
    如果客戶在下班時間要求業務員提供對帳單，業務員會請輸
    入員將客戶帳號內之交易明細對帳單列印出來，大部分是傳
    真給客戶，或是通知客戶自己來拿，這不會很困難，每天下
    班前就會列印出來，收完盤不到三點多就可以了」等語（見
    原審卷第181至182頁），且被告係證券公司營業員，其在證
    券公司可隨手取得股票交易對帳單，被告實無親自另以電腦
    謄打交易明細給告訴人，所辯顯與常理不符。
  2.迨至92年1月15日偵訊時，被告則改口坦承：「丁○○委
    託我購買的股票，以丁○○的名義購買現股，融資才是以翁
    芥（誤植為恣）芬的名義。借據是90年3月8日或9日下午在
    丁○○的家中寫的，當時丁○○表示她不要股票，只要現金
    ，所以我以604萬元購買」等語，惟辯稱：「股票交易明細
    是丁○○叫我幫她算稅金，我才自已用電腦打交易明細給丁○○，是因91年3月初我離職前丁○○購買十張智邦股票，
    我才以電腦繕打給她」云云（見偵查卷第48至49頁）；於92
    年3月17日偵訊時仍稱：「當初只有一筆股票是用乙○○名
    義買的，是華邦電子，大約十張。我確實有受丁○○委託購
    買股票，該借據係當時我離職時丁○○說她不要股票只要現
    金，604萬元包括丁○○委託我融資購買股票之金額」等語
    （見偵查卷第67至68頁）；惟至92年4月22日偵訊時則翻
    異前詞，否認交易明細表係其所製作及曾向告訴人借貸乙事
    而辯稱：「告訴人曾告訴我有關她與戊○○小姐投資融資購
    買的股票之明細，她詢問我如何計算？賣掉可拿多少錢？或
    買進融資股票須多少錢？這張明細表是告訴人在90年3月間
    拿給我看的.... 我雖受託購買華邦電子股票，但卻簽下604
    萬元之借據，係因我與她是好朋友，告訴人與戊○○二人投
    資融資股票虧損，惟恐其丈夫發現，故要我簽下假借據，當
    時告訴人聲淚俱下、狀甚可憐，我同情她，故簽下借據。事
    實上，我並未向她借錢，且她尚欠56萬元」云云（見偵查卷
    第72至74頁）；然依被告所述，係告訴人欠其56萬元，其
    竟反而願意簽具604萬元之借據，實違常情，殊難置信，且
    所指有關告訴人與戊○○共同融資購買股票乙情，業經證人
    戊○○於原審到庭證稱：其並無借錢給告訴人丁○○，亦無
    與告訴人共同出資購買股票等語明確（見原審卷第178至179
    頁），且被告嗣於原審92年2月1日訊問時，又改口坦承惟辯
    以借貸，供稱：「剛剛丁○○所講的十筆提款，是我去提款
    的，是丁○○借給我的，我再借給客戶..... 」等語（見原
    審卷第138頁），是上開翻異所辯之詞顯屬虛言。再稽查被
    告所提出之乙○○在國泰世華銀行蘆洲分行開立帳號為0000
    0000000之證券款交割帳戶存摺（至89年12月15日止）及卷
    附之元大京華公司蘆洲分公司函覆原審有關乙○○上開集保
    帳戶自89年6月1日至89年9月30日之股票交易明細紀錄資料
    ，除其中載有一筆「華邦電子股票交易，89年4月13日買入
    ，交割款為23萬2千1百59元，89年4月18日賣出，得款16萬1
    千9百40元」外，均無附表所列之各股票交易紀錄，而依該
    筆華邦電子股票交易買賣日期所示，亦與被告、告訴人金錢
    往來之時間不符，自非告訴人委託被告購買之股票甚明，且
    若只有華邦電子股票十張，亦與604萬元之金額相差甚遠，
    被告上開供述顯與事實不符。
  3.嗣於原審被告更全盤否認稱：「告訴人不是我們元大的客戶
    ，她怎麼會叫我幫她買股票，另外她說我是用乙○○幫她買
    ，乙○○我不認識，她說融資買的股票共604萬，請告訴人
    明細列出來」、「偵訊時供認有替告訴人融資購買股票一情
    係不實在，因為不想害告訴人變成誣告」云云（見原審卷第
    21頁）。惟按被告自認其在偵訊中並未遭刑求、逼供等情事
    ，況被告遭告訴人提起詐欺告訴，衡諸常情，犯罪嫌疑人為
    證明自己並未犯罪，均係陳述對自己有利之事實，豈有捏造
    事實故意為對自己不利之陳述之理，是被告上開於原審所辯
    之詞，實難採信，且若未受告訴人委託買賣股票，亦未向告
    訴人借貸，則何以先後於附表所示之時間，自告訴人丁○○
    之夫己○○上開帳戶內，以轉帳或現金提領方式提領款項？
    雖被告於本院審判程序中另改辯稱：遭告訴人丁○○利用栽
    贓，是告訴人叫伊幫她寫取款條及代為轉帳云云，然顯屬空
    言推諉之詞（已詳述如上）。
  4.至被告於本院審判程序中另以：告訴人有伊在元大京華證券
    公司蘆洲分公司的名片，有無替其買賣股票，告訴人可透過
    語音查詢即知，暨告訴人曾書寫幾份自白書給伊，已獲諒解
    原審俱未審酌云云為辯。惟告訴人能否透過語音查詢股票買
    賣乙情，核與被告詐欺犯行之認定無關，況參諸告訴人所證
    述：「被告是有提供乙○○的帳戶給我，但我跟本不知道帳
    號是多少；當時我是有跟被告要求提出乙○○的帳戶給我，
    但我只有給看過一次，之後被告跟我說，乙○○跟他抗議，
    不願意將股票買賣交易被公開出來，我覺得有道理，所以我
    就相信被告的話，沒有再要求被告拿乙○○的帳戶給我看，
    之後被告才拿股票交易明細表給我看的」之情（見本院卷第
    63頁），顯見被告所辯不足採。又核閱被告所提出之資料（
    按被告稱之為告訴人自白書，附於原審卷第75、76頁），其
    內容均與『事後和解』有關，然該二份資料除未經雙方簽名
    或蓋章，且其文書內容復以「本人XXX」、「被告XXX」及「
    本人■和■達成和解協議..... 」等方式記載，其中第一份
    文件更自右上往左下劃一斜線，顯寓含廢棄之意，此種文件
    自不生何法律效力，或為何意思表示之證明，甚明，況此節
    亦經告訴人於本院審判程序中敘明：「（被告問：你為何要
    寫幾份的自白書給我？（提示並告以要旨）因我先生己○○
    很不諒解我，我有要求被告丙○○將尾款還給我，但被告跟
    我說，她有律師的朋友，本案是公訴罪，如果被關就不會還
    我錢，沒有工作也可以不必還我錢，律師還有跟我通過電話
    ，想到折衷的方法，她的律師要我寫自白書，並說自白書沒
    有法律效果，..... 我本來要畫大Ｘ，但被告說這樣的話律
    師看不清楚」（見本院卷第63頁），被告執以辯稱已獲告訴
    人諒解，指摘原審未予審酌云云（見本院卷第23頁），自無
    可採。
(四)被告請求調查「與本案無關」證據之駁回：
    本案之爭點在於被告與告訴人間金錢往來之原因為何？被告
    有無意圖為自己不法所有犯意及施用詐術使告訴人陷於錯誤
    而交付財物之事實。被告於原審及本院審理中，一再請求調
    查告訴人之資金究竟係來自於何人（即請求調閱告訴人之夫
    己○○所有，在國泰世華銀行蘆洲分行開立之帳號為000000
    00000號中，有關附表所示之資金來源），此等與案件無關
    之事證（見原審卷第22頁、本院卷第66頁），惟告訴人上開
    資金究竟係來自於何人所有，實與本案被告有無施用詐術使
    告訴人陷於錯誤而交付金錢之行為無直接之關聯性，被告上
    開辯解實係轉移及混淆焦點之辯詞。況前經原審函查結果，
    被告所稱之己○○上開證券款交割帳戶內之五筆金額均係己○○所匯，此有國泰世華銀行蘆洲分行93年9月14日函覆之
    匯入匯款月報資料可稽（見原審卷第80至83頁），核與告訴
    人丁○○於本院審理中證稱：「（被告反詰問：提示己○○
    的世華銀行帳戶，其中有四筆是從中國信託銀行、郵局匯款
    到己○○的戶頭，係何人的戶頭匯款的？（提示並告以要旨
    ）是證人己○○在中國信託、郵局的帳戶匯款到世華銀行的
    」（見本院卷第62頁）等情相符，被告復要求再進一步細查
    「匯到己○○帳戶的資金來源，從中國信託銀行及郵局的資
    金來源」，乃與本案無涉，洵屬無必要，自應予駁回，併此
    敘明。另被告於原審94年2月1日審理時提出之錄音帶一捲，
    陳稱係其與證人戊○○之通話內容及於同年4月18日聲請找
    出Ｘ小姐出庭作證以證明告訴人之資金來源，惟證人戊○○
    已於原審出庭證稱與告訴人間無任何資金往來，且告訴人之
    資金來源與本案上開認定之犯罪事實無關，此部份之證據亦
    無再行調查之必要，亦予指明。
(五)綜上，細譯被告上開先後辯解及告訴人之指述，被告上開先
    後辯解不一、互相矛盾、漏洞百出，又與常理有違，而告訴
    人對於上開犯罪事實之指訴甚詳，且若告訴人果如被告所辯
    欲將資金借貸他人賺取利息，何以未要求被告支付利息？告
    訴人若需資金流程，何以未要求被告提出資金流程明細？況
    告訴人為家庭主婦，平日在家中照顧子女，連至銀行提領款
    項，均由被告代為，此均為被告所不否認，被告為證券公司
    之營業員，衡情告訴人對於股票交易流程之瞭解自無法與被
    告相提併論，被告對於卷附之證券融資交易明細資料是否為
    其製作一情，雖先後辯解不一，惟依上開說明，告訴人應無
    製作之能力，若係告訴人自行製作，其何須被告為其核對計
    算或計算稅金？是卷附之證券融資交易明細資料係被告所製
    作之虛偽不實資料甚明，本案告訴人之指述核與事實相符，
    應堪採信。被告之辯解，均係事後矯飾卸責之詞，不足採信
    。本案事證明確，被告犯行，洵堪認定。
三、論罪：
    核被告所為，係犯刑法第339條第1項之詐欺取財罪。被告先
    後多次犯行，時間緊接，所犯係構成要件相同之罪，顯係基
    於概括犯意為之，應依連續犯之規定論以一罪並加重其刑。
四、維持原判決及駁回上訴之理由：
    原審本同上開見解，適用刑事訴訟法第299條第1項前段，刑
    法第56條、第339條第1項、罰金罰鍰提高標準條例第1條前
    段之規定，並爰審酌被告身為證券從業人員，竟利用投資人
    不甚瞭解證券交易之流程及欲投資獲利之心情，而施以詐術
    騙取告訴人丁○○之款項，犯後又狡辯卸責、否認犯罪，且
    至今仍尚未賠償告訴人之全部損失，其犯罪動機、目的、手
    段、智識程度、犯罪所生之損害及犯罪後態度不佳等一切情
    狀，量處有期徒刑壹年貳月，經核認事用法並無不當，量刑
    亦屬妥適，被告上訴空言否認犯罪指摘原判決不當，尚無理
    由，應予駁回。
五、適用法律：
據上論斷，應依刑事訴訟法第368條判決如主文。
本案經檢察官呂丁旺到庭執行職務。
中　　華　　民　　國　　94　　年　　8 　　月　　19　　日
　　　　　　　　　刑事第二十一庭審判長法　官  溫耀源
　　　　　　　　　　　　　　　　　　  法　官  周政達
　　　　　　　　　　　　　　　　　　  法　官  邱同印
以上正本證明與原本無異。
不得上訴。
          　　　　　　　　　　　　　　書記官  莊昭樹
中　　華　　民　　國　　94　　年　　8 　　月　　19　　日
附錄：本案論罪科刑法條全文
中華民國刑法第339條 (普通詐欺罪)
意圖為自己或第三人不法之所有，以詐術使人將本人或第三人之
物交付者，處五年以下有期徒刑、拘役或科或併科一千元以下罰
金。
以前項方法得財產上不法之利益或使第三人得之者，亦同。
前二項之未遂犯罰之。
附表：
┌──┬─────────┬──────┬──────┬─────┐
│編號│犯罪時間、方法    │提領之時間  │金額        │備註      │
├──┼─────────┼──────┼──────┼─────┤
│1   │89年6 月15日佯稱購│89年6月17日 │347705元    │          │
│    │買「天揚」        │            │            │          │
├──┼─────────┼──────┼──────┼─────┤
│2   │89年6 月16日佯稱購│89年6月20日 │153436元    │          │
│    │買「矽統」        │            │            │          │
├──┼─────────┼──────┼──────┼─────┤
│3   │89年6 月28日佯稱購│89年6月29日 │601710元    │          │
│    │買「錸德」        │            │            │          │
├──┼─────────┼──────┼──────┼─────┤
│4   │89年7 月14日佯稱購│89年7月17日 │151859元    │          │
│    │買「大霸」        │            │            │          │
├──┼─────────┼──────┼──────┼─────┤
│5   │89年7 月15日佯稱購│89年7月18日 │853204元    │因存摺存款│
│    │買「旺詮」272052元│            │            │僅餘853204│
│    │、同年月19日佯稱購│            │            │元，尚不足│
│    │買「漢磊」520232元│            │            │206905元。│
│    │、同年月19日購買「├──────┼──────┼─────┤
│    │旺詮」269045元。3 │89年7月26日 │220000元    │除支付上開│
│    │筆股款供計0000000 │            │            │不足金額外│
│    │元。              │            │            │，剩餘之13│
│    │                  │            │            │095 元，翁│
│    │                  │            │            │敏敏則佯稱│
│    │                  │            │            │借貸而取用│
│    │                  │            │            │之。      │
├──┼─────────┼──────┼──────┼─────┤
│6   │89年7 月26日佯稱購│89年7月29   │0000000元   │買賣互抵後│
│    │買「技嘉」594109元│            │            │尚須支付81│
│    │、89年7 月26日購買│            │            │0100元，翁│
│    │「瑞昱」762707元，│            │            │敏敏見存摺│
│    │再佯稱89年7 月26日│            │            │存款有1140│
│    │賣「矽統」371744元│            │            │000 元，翁│
│    │、賣「大霸」174972│            │            │敏敏則佯稱│
│    │元。              │            │            │借貸342995│
│    │                  │            │            │元。      │
├──┼─────────┼──────┼──────┼─────┤
│7   │89年8月1日佯稱買「│89年8月3日  │780000元    │3筆股款共 │
│    │大霸」371755元、買│            │            │0000000元 │
│    │「世平」363862元、│            │            │，扣抵翁敏│
│    │同年月2 日佯稱買「│            │            │敏前次借款│
│    │統懋」363862元。  │            │            │342995元及│
│    │                  │            │            │89年8月2日│
│    │                  │            │            │賣「漢磊」│
│    │                  │            │            │80782 元，│
│    │                  │            │            │剩餘款1042│
│    │                  │            │            │98元，翁敏│
│    │                  │            │            │敏則佯稱為│
│    │                  │            │            │借款。    │
├──┼─────────┼──────┼──────┼─────┤
│8   │89年8月4日佯稱購買│89年8月15日 │336000元    │丁○○另交│
│    │「博達」666364元、│            │            │付現金8000│
│    │同年月5 日購買「技│            │            │0元。     │
│    │嘉」566008元及「瑞│            │            │          │
│    │昱」361282元，3 筆│            │            │          │
│    │股款共計0000000 元│            │            │          │
│    │，扣抵89年8 月3 日│            │            │          │
│    │佯稱賣「技嘉」6233│            │            │          │
│    │47元 、8月7日賣「 │            │            │          │
│    │錸德」448800。    │            │            │          │
├──┼─────────┼──────┼──────┼─────┤
│9   │89年8 月17日佯稱購│89年8月19日 │350000元    │丁○○另交│
│    │買「精業」385368元│            │            │付現金8660│
│    │、同年月22日購買「│            │            │47元。    │
│    │天揚」222527元及「│            │            │          │
│    │旺詮」267634元、同│            │            │          │
│    │年9月2日購買「凌陽│            │            │          │
│    │」837379元、同年9 │            │            │          │
│    │月4日購買「東訊」3│            │            │          │
│    │87919 元、同年9 月│            │            │          │
│    │6 日購買「臺達電」│            │            │          │
│    │772831元，6 筆股款│            │            │          │
│    │共計0000000 元，扣│            │            │          │
│    │抵89年8 月19日賣「│            │            │          │
│    │技嘉」298117元、8 │            │            │          │
│    │月24日賣「技嘉」28│            │            │          │
│    │0510元、9月1日賣「│            │            │          │
│    │世平」335823元、9 │            │            │          │
│    │月2日賣「大霸」362│            │            │          │
│    │254 元、9 月2 日賣│            │            │          │
│    │「天揚」382316元，│            │            │          │
│    │丙○○佯稱尚欠股款│            │            │          │
│    │866047元。        │            │            │          │
├──┴─────────┴──────┴──────┴─────┤
│上開提領之金額加上告訴人交付之現金，總計為0000000元             │
└────────────────────────────────┘
